臺灣桃園地方法院刑事判決　　　　　　　　　　　　九十二年度簡上字第四七號
　　上　訴　人　臺灣桃園地方法院檢察署檢察官
　　被　　　告　乙○○
右上訴人因被告竊盜案件，不服本院民國九十二年九月十六日九十二年度壢簡字第一
一三八號第一審刑事簡易判決（聲請簡易判決處刑案號：九十二年度偵字第一二三九
二號），提起上訴，及移
之第二審地方法院合議庭判決如左：
    主  文
原判決撤銷。
乙○○連續竊盜，累犯，處拘役伍拾玖日，如易科罰金，以參佰元折算壹日。
    事  實
一、乙○○曾於民國九十年間因搶奪案件，經本院於九十年十二月二十七日，以九十
    年訴字第一一Ｏ二號判決判處有期徒刑七月，於九十一年二月四日確定，並於九
    十一年四月二十日執行完畢，仍不知悔改，竟基於意圖為自己不法所有之概括犯
    意，先於九十二年七月二十九日下午一時許，因經過桃園縣龍潭鄉安康新村一六
    七號前，見甲○○睡於屋前之桌旁，而將其所有之黑色皮包（內有新台幣（下同
    ）六千元、甲○○身分證、汽車駕駛執照、健保卡各一枚）置於桌上，有機可趁
    ，乃徒手竊取前揭皮包，得手後，逃離現場，並將該皮包內之現金取走，餘物則
    連同皮包棄置於桃園縣龍潭鄉○○路六十三巷十四弄三十七號前。復於九十二年
    八月七日十四時三十分許，在桃園縣龍潭鄉○○路三三六巷九十二弄八號前，見
    丙○○所有之腳踏車一部停放於該處，而該腳踏車之鑰匙放在置物箱內，有機可
    趁，即以該鑰匙旋啟車鎖後，徒手竊取該腳踏車供己騎用。嗣先於九十二年七月
    二十九日下午六時二十分許，在桃園縣龍潭鄉武漢村九座寮六十五之八號前，為
    警循線查獲，並起出前揭棄置之皮包等物及未花用之現金二千四百五十二元。後
    於九十二年八月七日十五時許，為警在桃園縣龍潭鄉○○路二八八巷五十六號前
    再度查獲，並扣得供竊取上開丙○○所有腳踏車之鑰匙一支。
二、案經桃園縣警察局平鎮分局報請臺灣桃園地方法院檢察署檢察官偵查後，聲請以
    簡易判決處刑，及移送併案審理。
    理  由
一、被告乙○○雖經合法傳喚，無正當理由未到庭，惟其於右揭時、地，連續竊取被
    害人甲○○所有之前揭皮包及被害人丙○○所有之腳踏車之事實，業據其於警訊
    及偵查中坦承不諱，並核與被害人甲○○、丙○○所指述渠等所有之上開皮包、
    腳踏車失竊之情節均相符，此外，復有贓物領據二紙附卷可稽（附於九十二年度
    偵字第一二三九二號偵查卷第十四頁；九十二年偵字第一三一○五號偵查卷第十
    四頁），及上開供被告竊取丙○○所有腳踏車用之鑰匙一支扣案足資佐證。本件
    事證明確，被告右揭犯行足可認定，應依法論科。
二、被告先後竊取被害人甲○○所有之前揭皮包及被害人丙○○所有之腳踏車，核其
    所為，均係犯刑法第三百二十條第一項之竊盜罪。被告先後二次竊盜犯行，時間
    緊接，犯罪構成要件相同，顯係基於概括犯意為之，為連續犯，以一罪論，應依
    法加重其刑。公訴意旨雖未論及被告於九十二年八月七日所為竊取被害人丙○○
    所有腳踏車之犯行，惟此部分事實與已起訴之犯罪事實間，具有連續犯之裁判上
    一罪關係，依法本院自得併予審究。末查，被告前於九十年間因搶奪案件，經本
    院於九十年十二月二十七日，以九十年訴字第一一Ｏ二號判決判處有期徒刑七月
    ，於九十一年二月四日確定，並於九十一年四月二十日執行完畢，有刑案資料查
    註紀錄表及臺灣高等法院被告全國前科紀錄表在卷可按，其於五年內再犯本件有
    期徒刑以上之罪，為累犯，應依法遞加重其刑。原審就被告據以論罪科刑，固非
    無見，惟未及斟酌被告竊取被害人丙○○所有腳踏車之犯行，尚有違誤，上訴意
    旨執此指摘原判決不當，為有理由，應由本院就該部分予以撤銷改判。爰審酌被
    告正值壯年，不思正途，為一時貪念，竟竊取被害人所有之前揭皮包、上開腳踏
    車，所為非是，惟被告犯後坦承犯行，態度尚稱良好，及本件竊得之財物價值，
    對被害人所生之危害等一切情狀，量處如主文所示之刑，並諭知易科罰金之折算
    標準。
三、至扣案之鑰匙一支，雖係供被告犯本件竊盜罪所用之物，然為被害人丙○○所有
    ，並非被告所有，業經被害人丙○○指述屬實在卷，且該鑰匙性質上亦非屬違禁
    物，是尚乏沒收之依據，本院自不得併予宣告沒收，附此敘明。
四、被告經合法傳喚無正當理由不到庭，爰不待其陳述逕行判決。
據上論斷，應依刑事訴訟法第四百五十五條之一第三項、第三百六十九條第一項前段
、第三百七十一條、第三百六十四條、第二百九十九條第一項前段，刑法第五十六條
、第三百二十條第一項、第四十七條、第四十一條第一項前段，罰金罰鍰提高標準條
例第一條前段、第二條，判決如主文。
本案經檢察官簡志祥到庭執行職務。
中      華      民      國    九十三    年    二    月      二十三     日
                                臺灣桃園地方法院刑事第十二庭
                                    審判長法  官  游  紅  桃
              法  官  林  家  賢
                                          法  官  吳  麗  英
右正本證明與原本無異
本判決不得上訴
                                          書記官  張  嘉  雯
中      華      民      國    九十三    年    二    月      二十四     日
附錄本案論罪科刑法條全文：
中華民國刑法第三百二十條
意圖為自己或第三人不法之所有，而竊取他人之動產者，為竊盜罪，處五
年以下有期徒刑、拘役或五百元以下罰金。
